臺灣桃園地方法院刑事判決　　　　　　　110年度易字第962號
聲　請　人　臺灣桃園地方檢察署檢察官
被　　　告　張維湘


上列被告因竊盜案件，經檢察官聲請以簡易判決處刑（110年度
偵字第20604號），本院認不宜以簡易判決處刑（110 年度桃簡
字第1286號），改依通常程序審理，判決如下：
    主  文
本件公訴不受理。
    理  由
一、按檢察官聲請以簡易判決處刑之案件，經法院認為有刑事訴
    訟法第451 條之1 第4 項但書之情形者，應適用通常程序審
    判之，刑事訴訟法第452 條定有明文。經查，本件被告張維
    湘被訴竊盜案件，本院於審理後，認有刑事訴訟法第451 條
    之1 第4 項但書第3 款之情形，揆諸前揭規定，應適用通常
    程序審判之，先予敘明。
二、聲請簡易判決處刑意旨略以：被告意圖為自己不法之所有，
    基於竊盜之犯意，於民國109 年11月30日上午10時27分許起
    至同日上午10時37分許止之期間內，在址設桃園市○○區○
    ○路0 段000 號B1家樂福賣場八德店內，徒手竊取陳列販售
    之家樂氏東尼香甜玉米片1 盒、娘家大紅麴30粒裝2 盒、R-
    13薄型護踝1 個（價值共計新臺幣5,420 元）得手後，未經
    結帳即步出店外，因認被告涉犯刑法第320 條第1 項之竊盜
    罪嫌。
三、按案件已經提起公訴或自訴之案件，在同一法院重行起訴者
    ，應諭知不受理之判決，刑事訴訟法第303條第2款定有明文
    。另按「檢察官就犯罪事實一部起訴者，其效力及於全部。
    」刑事訴訟法第267條亦定有明文。又按刑事訴訟第267條規
    定檢察官就犯罪事實一部起訴者，其效力及於全部，係指已
    起訴之部分及未起訴之部分均構成犯罪，並具有想像競合犯
    等裁判上一罪關係，或屬常業犯、接續犯、吸收犯、結合犯
    、加重結果犯等實質上一罪，其一部犯罪事實經起訴者，本
    於審判不可分原則，受訴法院應就構成同一案件之全部犯罪
    事實予以審判而言（最高法院93年度台上字第6182號判決參
    照）。
四、經查：
（一）、被告於109 年11月30日上午9 時39分許起至同日上午9
        時58分許止，前往址設桃園市○○區○○路0 段000 號
        B1之台灣家樂福股份有限公司經國分公司經營之家樂福
        八德店，乘店員不注意之際，徒手竊取貨架上如附表一
        所示之物品，得手後，將附表一所示之物品藏放在其攜
        帶之隨身袋內離去，嗣經店家調閱監視器，因而查獲上
        情（下稱甲案），此部分經臺灣桃園地方檢察署檢察官
        以110 年度偵字第14655 號聲請以簡易判決處刑，並於
        110 年5 月28日繫屬於本院，俟由本院於110 年11月10
        日以110 年度桃簡字第912 號判決判處拘役50日等情，
        有臺灣桃園地方檢察署110 年5 月28日桃檢俊田110 偵
        14655 字第1109054187號函暨本院收狀戳章1 個、上揭
        聲請簡易判決處刑書、本院判決書、臺灣高等法院被告
        前案紀錄表各1 份在卷可佐。
（二）、而本件被告復於同日即109 年9 月30日上午10時27分許
        起至同日上午10時37分許止間，在上開址設桃園市○○
        區○○路0 段000 號B1之台灣家樂福股份有限公司經國
        分公司經營之家樂福八德店內，竊取陳列於貨架上之家
        樂氏東尼香甜玉米片1 盒、娘家大紅麴30粒裝2 盒、R-
        13薄型護踝1 個，嗣經店家調閱監視器，因而查獲本案
        （下稱乙案），而此部分業據被告於警詢時坦承不諱（
        見桃園地檢110 年度偵字第20604 號卷第7 頁至第9 頁
        ），核與證人即告訴人林姿秀於警詢時之指述相符（見
        桃園地檢110 年度偵字第20604 號卷第17頁及反面），
        並有監視器畫面截圖5 張在卷可佐（見桃園地檢110 年
        度偵字第20604 號卷第21頁至第23頁），然觀諸被告上
        開甲案、乙案之2 次竊盜犯行，相隔時間僅約半小時，
        被告顯係基於竊取財物之單一犯意，於密切接近之時間
        、相同地點實施，犯罪手法相同，亦均係出於同一為自
        己不法所有，竊取家樂福八德店內財物之目的，各行為
        之獨立性極為薄弱，依一般社會健全觀念，在時間差距
        上，難以強行分離，應視為數個舉動之接續施行，合為
        包括之一行為予以評價，為接續犯，應僅論以一竊盜既
        遂罪。
（三）、再者，上開甲案於110 年5 月28日繫屬於本院，業如前
        述，而本件乙案則係於110 年7 月30日始繫屬於本院，
        有臺灣桃園地方檢察署110 年7 月30日桃檢俊岡110 偵
        20 604字第1109070895號函上之本院收狀章1 個在卷可
        佐，是以，被告於本件乙案之竊盜行為，因與甲案之竊
        盜行為具有接續犯之實質上一罪關係，為同一案件，自
        應為先繫屬之甲案聲請簡易判決處刑效力所及。從而，
        檢察官就乙案向本院聲請以簡易判決處刑，即屬對已經
        聲請簡易判決處刑之同一案件，重複聲請簡易判決處刑
        ，揆諸前開條文，爰不經言詞辯論，逕為諭知不受理之
        判決。
據上論斷，應依刑事訴訟法第452條、第303條第2款、第307條，
判決如主文。
本案經檢察官劉偉誠聲請以簡易判決處刑。
中    華    民    國   110    年    11    月    22    日
                  刑事第一庭    法  官  潘曉萱
以上正本證明與原本無異。
如不服本判決，應於判決送達後20日內向本院提出上訴狀（應附
繕本）。
                              書記官  黃宜貞
中    華    民    國   110    年    11    月    25    日
附表一
┌──┬─────────────┬──────┬──────┐
│編號│商品名稱                  │商品數量    │價值        │
│    │                          │            │（新臺幣）  │
├──┼─────────────┼──────┼──────┤
│ 1  │魅萱鑽石光彩護髮精油量浪漫│1瓶         │289元       │
│    │香氛                      │            │            │
├──┼─────────────┼──────┼──────┤
│ 2  │DYDO名偵探柯南蘇打汽水    │2瓶         │98元        │
├──┼─────────────┼──────┼──────┤
│ 3  │娘家大紅麴30粒裝          │1盒         │2,451元     │
├──┼─────────────┼──────┼──────┤
│ 4  │EXPLUS藥- 合力他命EX120s  │1瓶         │1,099元     │
├──┼─────────────┼──────┼──────┤
│ 5  │R-13-L薄型護踝            │1個         │370元       │
├──┼─────────────┼──────┼──────┤
│ 6  │森田青木瓜酵素淨化去角質凝│3瓶         │297元       │
│    │露                        │            │            │
├──┼─────────────┼──────┼──────┤
│ 7  │曼秀雷敦粉樣變色潤唇膏- 珊│3個         │447元       │
│    │瑚燈                      │            │            │
├──┼─────────────┼──────┼──────┤
│ 8  │曼秀雷敦頂級濃潤柔霜潤唇膏│1個         │199元       │
│    │- 清甜                    │            │            │
├──┼─────────────┼──────┼──────┤
│ 9  │碧純深層潤唇精華          │1個         │299元       │
├──┼─────────────┴──────┴──────┤
│共計│5,549 元                                              │
└──┴───────────────────────────┘